【裁判字號】    99,易,1769
【裁判日期】    990614
【裁判案由】    竊盜
【裁判全文】
臺灣臺中地方法院刑事判決              99年度易字第1769號
公  訴  人  臺灣臺中地方法院檢察署檢察官
被      告  丙○○
上列被告因竊盜案件，經檢察官提起公訴（99年度偵字第9871號
），被告於本院行準備程序時就被訴事實為有罪之陳述，經聽取
當事人意見後，裁定進行簡式審判程序，判決如下：
    主    文
丙○○竊盜，累犯，處有期徒刑肆月，如易科罰金，以新臺幣壹
仟元折算壹日。
扣案之鑰匙壹支沒收。
    犯罪事實及理由
一、本案犯罪事實：
    丙○○前於95年、96年間因違反毒品危害防制條例、竊盜案
    件，經本院以95年度訴字第3806號、96年度訴字第1536號、
    96年度簡字第645號判決各判處有期徒刑8月、10月及4 月確
    定，嗣因符合中華民國九十六年罪犯減刑條例之規定，而各
    減為有期徒刑4月、5月、2月，並經本院以97年度聲字第643
    號裁定應執行有期徒刑10月確定；復於96年間因竊盜、詐欺
    案件，經臺灣高等法院臺中分院以97年度上易字第48號判決
    判處有期徒刑8月，減為有期徒刑4月確定，臺灣彰化地方法
    院以96年度易字第1302號判決判處有期徒刑5月、5月，應執
    行有期徒刑9月確定，及本院以97年度簡字第363號判決判處
    有期徒刑3月確定，此3案件並經本院以97年度聲字第2617號
    裁定應執行有期徒刑1 年3月確定，經接續執行後，於98年3
    月31日假釋出監併付保護管束，嗣於98年7月1日保護管束期
    滿未經撤銷假釋，視為執行完畢。詎猶不知悔改，復意圖為
    自己不法之所有，於99年4月22日下午1時許，在臺中市○區
    ○○路109巷1號前，持其所有之自備鑰匙，啟動並竊取乙○
    ○所使用（余玉東所有）之車牌號碼FA7-112號重型機車。
    得手後，即將該車供己代步之用，並搭載友人李信彰（另經
    檢察官為不起訴之處分）欲一同前往南投縣草屯鎮。嗣經乙
    ○○發覺機車失竊報案後，為警於同日下午3時55分許，在
    臺中縣霧峰鄉○○路烏溪橋頭處，發現丙○○騎乘前揭機車
    形跡可疑，遂予攔檢盤查，始循線查知上情，並扣得丙○○
    用以竊取前揭機車之鑰匙1把。
二、本案證據名稱：
(一)被告丙○○於偵查中、本院準備程序、審理時之自白。
(二)證人即被害人乙○○於警詢中之指述、證人李信彰於警詢中
    、偵查中之證述。
(三)扣案被告丙○○所有供竊取本件機車所用之鑰匙1支。
(四)刑案現場照片2張、刑案現場測繪圖、臺中市警察局車輛協
    尋電腦輸入單1張、贓物認領保管單1張附卷可稽。
三、論罪科刑部分：
(一)核被告丙○○所為，係犯刑法第320條第1項之竊盜罪。其曾
    因違反毒品危害防制條例、竊盜案件，經本院以95年度訴字
    第3806號、96年度訴字第1536號、96年度簡字第645 號判決
    各判處有期徒刑8月、10月及4月確定，嗣因符合中華民國九
    十六年罪犯減刑條例之規定，而各減為有期徒刑4月、5月、
    2月，並經本院以97年度聲字第643號裁定應執行有期徒刑10
    月確定；復因竊盜、詐欺案件，經臺灣高等法院臺中分院以
    97年度上易字第48號判決判處有期徒刑8月，減為有期徒刑4
    月確定，臺灣彰化地方法院以96年度易字第1302號判決判處
    有期徒刑5月、5月，應執行有期徒刑9 月確定，及本院以97
    年度簡字第363號判決判處有期徒刑3月確定，此3 案件並經
    本院以97年度聲字第2617號裁定應執行有期徒刑1年3月確定
    ，經接續執行後，於98年3 月31日假釋出監併付保護管束，
    嗣於98年7月1日保護管束期滿未經撤銷假釋，視為執行完畢
    ，有臺灣高等法院被告前案紀錄表1份在卷足憑，其於5年以
    內故意再犯上開有期徒刑以上之罪，為累犯，應依刑法第47
    條第1項之規定，加重其刑。
(二)爰審酌被告有多次竊盜及施用毒品前科素行，仍不知悔悟，
    正值青壯之年，卻不思以正途賺取所需，竟再為本件竊盜行
    為，誠屬不該，惟念其犯後能坦承犯行、態度尚佳，及本件
    犯罪手法尚屬平和，被竊之機車價值約新臺幣3萬元，業據
    證人乙○○於警詢時供明在卷，並非鉅額，且嗣機車已經被
    害人領回等一切情狀，量處如主文所示之刑，並諭知易科罰
    金之折算標準。扣案之鑰匙1支，為被告丙○○所有供犯本
    件竊盜所用之物，業據其供明在卷，爰依刑法第38條第1項
    第2款之規定宣告沒收。
四、依刑事訴訟法第273條之1第1項、第299條第1項前段、第310
    條之2、第454條第1項，刑法第320條第1項、第47條第1項、
    第41條第1項前段、第38條第1項第2款，刑法施行法第1條之
    1，判決如主文。
本案經檢察官甲○○到庭執行職務。
中    華    民    國    99    年    6    月    14    日
                    刑事第九庭   法  官  吳  幸  芬
以上正本證明與原本無異。
如不服本判決應於收受判決後10日內向本院提出上訴書狀，並應
敘述具體理由；其未敘述上訴理由者，應於上訴期間屆滿後20日
內向本院補提理由書（均須按他造當事人之人數附繕本）「切勿
逕送上級法院」。
中    華    民    國    99    年    6    月    14    日
                                 書記官  黃  毅  皓
附錄本案論罪科刑法條全文：
中華民國刑法第320條第1項
意圖為自己或第三人不法之所有，而竊取他人之動產者，為竊盜
罪，處5年以下有期徒刑、拘役或5百元以下罰金。

司法院資訊處製作；財團法人民間司法改革基金會備份。
